【裁判字號】    95,訴,622
【裁判日期】    951113
【裁判案由】    違反毒品危害防制條例
【裁判全文】
臺灣嘉義地方法院刑事判決               95年度訴字第622號
公  訴  人  臺灣嘉義地方法院檢察署檢察官
被      告  甲○○
指定辯護人  本院公設辯護人  乙○○
上列被告因違反毒品危害防制條例案件，經檢察官提起公訴（95
年度毒偵字第1095號），被告於本院行準備程序時就犯罪事實為
有罪之陳述，本院合議庭裁定由受命法官改依簡式審判程序後，
聲請改依協商程序而為判決，本院判決如下：
    主  文
甲○○施用第一級毒品，累犯，處有期徒刑柒月。扣案第一級毒
品海洛因壹包（淨重零點零伍公克），沒收銷燬之；前開毒品外
包裝壹個，沒收。
    事  實
一、甲○○前因施用毒品案件，經本院裁定送強制戒治後，於民
    國九十二年六月二日停止戒治付保護管束期滿執行完畢，經
    臺灣嘉義地方法院檢察署檢察官於同年月三日，以九十二年
    度戒毒偵字第九三號不起訴處分確定。又其前曾因違反肅清
    煙毒條例案件，經法院判處有期徒刑四年八月確定，於九十
    三年十一月七日縮刑執行完畢。詎其於前開強制戒治期滿後
    五年內，復基於施用第一級毒品犯意，於九十五年九月十一
    日晚上八時許，在嘉義縣朴子市某公園內，以針筒注射方式
    ，施用第一級毒品海洛因，並扣得第一級毒品海洛因一包（
    淨重○‧○五公克，空包裝重○‧一八公克，起訴書及扣押
    物品清單誤載重量），嗣經警得其同意採集尿液送驗，結果
    呈嗎啡（海洛因代謝物）陽性反應，而悉上情。
二、案經嘉義縣警察局水上分局報告臺灣嘉義地方法院檢察署檢
    察官偵查起訴。
    理  由
一、本件被告甲○○所涉犯者為毒品危害防制條例第十條第一項
    法定刑為「六月以上五年以下有期徒刑」之施用第一級毒品
    罪，非死刑、無期徒刑、最輕本刑為三年以上有期徒刑之罪
    或高等法院管轄第一審案件。本院行準備程序中，被告就被
    訴事實為有罪之陳述，經告知被告簡式審判程序之旨，並聽
    取檢察官及被告之意見後，本院爰依刑事訴訟法第二百七十
    三條之一第一項裁定，由受命法官獨任進行簡式審判程序。
    故本件簡式審判程序之證據調查依刑事訴訟法第二百七十三
    條之二規定不受同法第一百五十九條第一項、第一百六十一
    條之二、第一百六十一條之三、第一百六十三條之一及第一
    百六十四條至第一百七十條規定之限制。又本件於裁定進行
    簡式審判程序後，檢察官請求就被告願受科刑之範圍於審判
    外進行協議，經本院同意且指定本院公設辯護人乙○○協助
    進行協商，而由檢察官聲請本院改依協商程序而為判決，均
    先敘明。
二、證據：
（一）被告於警詢、偵查中及本院審理時之自白。
（二）扣案第一級毒品海洛因一包（淨重○‧○五公克，空包裝
      重○‧一八公克），及法務部調查局鑑定書95年10月21日
      調科壹字第09523026480號（本院卷第41、42頁）。
（三）臺灣嘉義地方法院檢察署刑案資料查註紀錄表及臺灣高等
      法院被告前案紀錄表各一份。
三、協商內容：
    本件經檢察官與被告於審判外達成協商之合意，且被告已認
    罪，其合意內容為：「被告就其所犯毒品危害防制條例第十
    條第一項施用第一級毒品罪，願受有期徒刑七月宣告。扣案
    物依法沒收銷燬或沒收」，經查，上開協商合意並無刑事訴
    訟法第四百五十五條之四第一項所列情形之一，檢察官聲請
    改依協商程序而為判決，本院爰不經言詞辯論，於協商合意
    範圍內為協商判決。
四、被告前曾因違反肅清煙毒條例案件，經法院判處有期徒刑四
    年八月確定，於九十三年十一月七日縮刑執行完畢，有臺灣
    嘉義地方法院檢察署刑案資料查註紀錄表及臺灣高等法院被
    告前案紀錄表各一份附卷可按；其因犯罪，經判處有期徒刑
    確定，執行完畢五年以內，「故意」再犯本案法定刑為有期
    徒刑以上之罪，應依刑法第四十七條第一項規定，論以累犯
    ，並加重其刑。
五、扣案之第一級毒品海洛因一包（淨重○‧○五公克，空包裝
    重○‧一八公克），係違禁物，應依毒品危害防制條例第十
    八條第一項前段沒收銷燬之；前開毒品外包裝一個，係被告
    所有且供施用第一級毒品海洛因所用，業據被告於警詢、偵
    審中供承在卷，應依刑法第三十八條第一項第二款規定併予
    沒收之。
六、適用之法條：
    依刑事訴訟法第二百七十三條之一第一項、第四百五十五條
    之二第一項、第四百五十五條之四第二項、第四百五十五條
    之八、第四百五十四條，毒品危害防制條例第十條第一項、
    第十八條第一項前段，刑法第十一條前段、第四十七條第一
    項、第三十八條第一項第二款。
七、依刑事訴訟法第四百五十五條之十，本件除有同法第四百五
    十五條之四第一項第一款「有前條第二項之撤銷合意或撤回
    協商聲請者」、第二款「被告協商之意思非出於自由意志者
    」、第四款「被告所犯之罪非第四百五十五條之二第一項所
    定得以聲請協商判決者」、第六款「被告有其他較重之裁判
    上一罪之犯罪事實者」、第七款「法院認應諭知免刑或免訴
    、不受理者」所定情形之一，或協商判決違反同條第二項「
    除有前項所定情形之一者外，法院應不經言詞辯論，於協商
    合意範圍內為判決。法院為協商判決所科之刑，以宣告緩刑
    、二年以下有期徒刑、拘役或罰金為限」之規定者，不得上
    訴。如有刑事訴訟法第四百五十五條之十所定得提起上訴之
    情事，且不服本判決，應於判決送達之日起十日內，向本院
    提出上訴狀。
中    華    民    國    95    年    11    月    13    日
                  刑事第一庭    法  官  蔡廷宜
中    華    民    國    95    年    11    月    13    日
                                書記官  蕭琪男
附記本判決論罪之法條全文
毒品危害防制條例第十條第一項：
施用第一級毒品者，處六月以上五年以下有期徒刑。


司法院資訊處製作；財團法人民間司法改革基金會備份。
